臺灣屏東地方法院刑事裁定
111年度訴字第192號
111年度聲字第1044號
公  訴  人  臺灣屏東地方檢察署檢察官
聲  請  人
即  被  告  林志忠




選任辯護人  陳韋誠律師（法扶律師）          
上列被告因違反槍砲彈藥刀械管制條例案件，經檢察官提起公訴
，聲請人即被告聲請具保停止羈押，本院裁定如下：
    主  文
甲○○提出新臺幣拾萬元之保證金後，准予停止羈押，並限制住居
於附表一所示之地址，及自停止羈押之日起，限制出境、出海捌
月；並於停止羈押期間，應遵守附表二所示事項。
甲○○如未能於民國一一一年十月二十四日十六時前提出前項保證
金，自民國一一一年十月二十五日起延長羈押貳月。
    理  由
一、按被告經法官訊問後，認為犯罪嫌疑重大，有逃亡或有事實
    足認為有逃亡之虞者或所犯為死刑、無期徒刑或最輕本刑為
    5年以上有期徒刑之罪，有相當理由認為有逃亡之虞者，非
    予羈押，顯難進行追訴、審判或執行，而有羈押之必要者，
    得羈押之，刑事訴訟法第101條第1項第1款、第3款分別定有
    明文。又羈押被告，審判中不得逾3月，但有繼續羈押之必
    要者，得於期間未滿前，經法院依第101條或第101條之1之
    規定訊問被告後，以裁定延長之；審判中之延長羈押，每次
    不得逾2月，如所犯最重本刑為死刑、無期徒刑或逾有期徒
    刑10年者，第一審、第二審以6次為限，第三審以1次為限，
    刑事訴訟法第108條第1項前段、第5項、刑事妥速審判法第5
    條第2項亦分別明定。再按被告及得為其輔佐人之人或辯護
    人，得隨時具保，向法院聲請停止羈押；被告經法官訊問後
    ，雖有第101條第1項或第101條之1第1項各款所定情形之一
    而無羈押之必要者，得逕命具保、責付或限制住居；而許可
    停止羈押之聲請者，應命提出保證書，並指定相當之保證金
    額；指定之保證金額，如聲請人願繳納或許由第三人繳納者
    ，免提出保證書；許可停止羈押之聲請者，得限制被告之住
    居；法院許可停止羈押時，經審酌人權保障及公共利益之均
    衡維護，認有必要者，得定相當期間，命被告應遵守下列事
    項：二、不得對被害人、證人、鑑定人、辦理本案偵查、審
    判之公務員或其配偶、直系血親、三親等內之旁系血親、二
    親等內之姻親、家長、家屬之身體或財產實施危害、恐嚇、
    騷擾、接觸、跟蹤之行為，刑事訴訟法第110條第1項、第10
    1條之2前段、第111條第1項、第5項、第116條之2第1項第2
    款亦有明定。再所謂停止羈押，乃指羈押原因仍在，但無羈
    押之必要，而以具保、責付或限制住居為其替代手段，亦即
    羈押裁定之效力仍然存續，僅其執行予以停止。而對被告所
    執行之羈押，其本質上係屬為保全被告，使刑事訴訟程序得
    以順利進行，或為保全證據，或為擔保嗣後刑之執行程序，
    而對被告所實施剝奪其人身自由之強制處分，是被告有無羈
    押之必要，自應由法院依有無上述羈押之目的而為目的性裁
    量。另被告犯罪嫌疑重大，而有相當理由足認有逃亡之虞者
    ，必要時檢察官或法官得逕行限制出境、出海；審判中限制
    出境、出海每次不得逾8月，犯最重本刑為有期徒刑10年以
    下之罪者，累計不得逾5年，刑事訴訟法第93條之2第1項第2
    款、第93條之3第2項復有明文。
二、經查：
　㈠被告甲○○因違反槍砲彈藥刀械管制條例案件，經本院認定其
    犯罪嫌疑重大，所犯為最輕本刑7年有期徒刑以上重罪，且
    有相當理由足認其有勾串證人及逃亡之虞，而有羈押必要，
    自民國111年3月25日起羈押3月、111年6月25日起第一次延
    長羈押2月、111年8月25日第二次延長羈押2月在案。
  ㈡訊據被告對於起訴書所載其涉犯槍砲彈藥刀械管制條例第7條
    第1項之製造非制式手槍罪、同條第6項、第1項之販賣手槍
    未遂罪、同條例第12條第1項之製造子彈罪、同條第5項之販
    賣子彈未遂罪及同條第4項之持有子彈等罪坦承不諱，且有
    卷內供述證據及非供述證據在卷可參，復有扣案非制式手槍
    、子彈等物可佐，足認被告涉犯上開犯罪嫌疑重大。又被告
    所涉犯製造非制式手槍、販賣手槍未遂等罪嫌，均係法定最
    輕本刑為7年以上有期徒刑之重罪，非屬短期自由刑，當可
    預期未來量刑非輕，而趨吉避凶、脫免刑責、不甘受罰係基
    本人性，故重罪常伴有逃匿以規避審判程序進行及刑罰執行
    之高度可能性，佐以被告先前已有通緝紀錄，為被告自承在
    卷，並有臺灣高等法院被告前案紀錄表在卷可查，是本案仍
    有刑事訴訟法第101條第1項第1款、第3款之羈押原因。
　㈢本案雖仍足認定原羈押原因依然存在，惟聲請人即被告聲請
    具保停止羈押。本院審酌被告涉案之情節，並聽取檢察官、
    被告及辯護人於審理及訊問程序中之意見，認被告雖有前述
    之羈押原因，然其所涉前揭案件，業經本院審結並定期宣判
    ，考量目前審理進度、被告本案犯行所呈現之罪質，暨其對
    法尊重之態度及意識、國家司法權之有效行使、公共利益維
    護、被告人身自由、訴訟防禦權受限制之程度等因素，以比
    例原則加以權衡，本院認本案雖尚有羈押原因存在，認如以
    課予被告提出相當之保證金，輔以限制住居、限制出境及出
    海，並命其採取相當之應遵循事項，此等羈押替代方式，應
    足對被告形成相當程度之主觀心理拘束力及客觀外在行為制
    約效果，以確保其日後可能之上訴程序、執行程序之進行，
    而無續為羈押之必要。據上各情，爰命被告於提出新臺幣10
    萬元之保證金後，准予停止羈押，及限制住居於其住所地，
    暨自停止羈押之日起限制出境、出海8月，並應遵守如附表
    二所示之事項。
三、若被告於本次羈押期滿前（111年10月24日，考量辦理具保
    或延長羈押等相關作業時間，命被告應於111年10月24日16
    時前完成具保手續），仍未能提出上開保證金額以供擔保，
    則前述因具保對被告造成之約束力，即不存在，而不足以資
    為替代羈押之手段，仍應認有繼續羈押之必要，爰併諭知被
    告如未能於111年10月24日16時前提出上開保證金，自111年
    10月25日起延長羈押2月。
四、依刑事訴訟法第101條之2前段、第108條第1項、第5項、第1
    11條第1項、第5項、第93條之2第2項、第93條之6、第116條
    之2第1項第2款、第121條第1項，刑事妥速審判法第5條第2
    項，裁定如主文。
中　　華　　民　　國　　111 　年　　10　　月　　13　　日
                  刑事第五庭  審判長法　官  黃柏霖
　　　　　　　　　　　　　　　　　　法　官　錢毓華
　　　　　　　　　　　　　　　　　　法　官　林育賢
以上正本證明與原本無異。
如不服本裁定應於裁定送達後5日內向本院提出抗告書狀敘述抗
告之理由抗告於臺灣高等法院高雄分院。
                                    書記官  林艾彤
中　　華　　民　　國　　111 　年　　10　　月　　13　　日
附表一：
屏東縣○○鄉○○路00○0號 

附表二：
不得對本案證人及其配偶、直系血親、三親等內之旁系血親、二親等內之姻親、家長、家屬之身體或財產實施危害、恐嚇、騷擾、接觸、跟蹤之行為。